臺灣高等法院臺南分院刑事裁定
110年度毒抗字第160號
抗  告  人
即  被  告  吳志賢
上列抗告人因觀察、勒戒案件，不服臺灣雲林地方法院中華民國
110年2月8日裁定（110年度毒聲字第63號），提起抗告，本院裁
定如下：
    主  文
抗告駁回。
    理  由
一、抗告意旨略以：
　㈠抗告人現入監服刑中，早已無施用毒品之戒斷情狀，且另案
    涉犯販賣第一、二級毒品案件，現正由法院審理中，依此情
    況，抗告人短期內應無法恢復自由，當不可能有繼續施用毒
    品之行為，故原裁定有不適用法令及矛盾之處，更有浪費國
    家資源之實。
　㈡抗告人罹患肝癌，於民國110年1月29日戒護就醫住院開刀，
    依大林慈濟醫院所開立之病理組織檢查報告，雖已切除右肝
    及左肝葉部分，但癌細胞已經完全擴散到其他部位，已為肝
    癌末期，故如令入勒戒處所觀察、勒戒，則將造成抗告人無
    法有完善就診之情，亦無法有實質效用的勒戒程序。
　㈢綜上所述，請求撤銷或暫緩觀察、勒戒之裁定。
二、按犯毒品危害防制條例第10條之罪者，檢察官應聲請法院裁
    定，或少年法院（地方法院少年法庭）應先裁定，令被告或
    少年入勒戒處所觀察、勒戒，其期間不得逾二月，毒品危害
    防制條例第20條第1項定有明文。次按毒品危害防制條例第2
    0條第3項、第23條第2項均於109年1月15日修正公布，並均
    於同年7月15日生效施行，其中第20條第3項規定修正為「依
    前項規定為觀察、勒戒或強制戒治執行完畢釋放後，三年後
    再犯第10條之罪者，適用前2項之規定」。第23條第2項規定
    修正為「觀察、勒戒或強制戒治執行完畢釋放後，三年內再
    犯第10條之罪者，檢察官或少年法院（地方法院少年法庭）
    應依法追訴或裁定交付審理」。又按109年1月15日修正公布
    、同年7月15日施行之毒品危害防制條例第20條第3項規定，
    犯第10條之罪於觀察、勒戒或強制戒治執行完畢釋放後，三
    年後再犯第10條之罪者，適用本條前2項之規定。上開所謂
    「三年後再犯」，只要本次再犯（不論修正施行前、後）距
    最近1次觀察、勒戒或強制戒治執行完畢釋放，已逾三年者
    ，即該當之，不因其間有無犯第10條之罪經起訴、判刑或執
    行而受影響（最高法院109年度台上字第3826號判決意旨參
    照）。
三、抗告人於109年9月9日中午某時許，在雲林縣○○鄉○○村之某
    堤坊，以將甲基安非他命置於玻璃球內燒烤吸食所產生煙霧
    之方式，施用第二級毒品甲基安非他命1次之事實，已據抗
    告人於偵查時坦承不諱，並有勘察採證同意書、雲林縣警察
    局毒品犯罪嫌疑人尿液採驗作業管制紀錄、立人醫事檢驗所
    109年10月23日濫用藥物尿液檢驗報告各1份附卷可稽，足認
    抗告人於上開時、地，確有施用第二級毒品甲基安非他命之
    犯行甚明。
四、又抗告人前因施用毒品案件，經觀察、勒戒後，認有繼續施
    用毒品之傾向，並令入戒治處所施以強制戒治，於102年10
    月4日停止處分釋放出所，有臺灣高等法院被告前案紀錄表
    在卷可憑。準此，抗告人於109年9月9日所犯本案施用第二
    級毒品之犯行，距其最近一次經觀察勒戒執行完畢釋放之後
    ，已逾三年，屬新法毒品危害防制條例第20條第3項所定「
    三年後」再犯之情形，至為明確。且揆諸上開最高法院判決
    意旨，不因其間有無犯毒品危害防制條例第10條之罪經起訴
    、判刑或執行而受影響。依上所述，原審依據毒品危害防制
    條例第20條第3項、第1項規定，裁定抗告人應送勒戒處所觀
    察、勒戒，洵屬有據。
五、抗告人雖罹患肝癌，有佛教慈濟醫療財團法人大林慈濟醫院
    醫療診斷證明書、病理組織檢查報告單各1份可按。然不論
    抗告人在監執行或勒戒處所觀察、勒戒，均不影響抗告人就
    醫治療之權益；又抗告人是否因執行另案徒刑，或另涉有他
    案，而於短期內無法恢復自由，致不可能繼續施用毒品一節
    ，並非本件應否令入勒戒處所觀察、勒戒所應審酌之事項。
    從而，抗告人以上開事項為由請求撤銷原裁定，應屬無據。
六、綜上所述，原審法院依毒品危害防制條例第20條第3項、第1
    項規定，裁定抗告人應送勒戒處所觀察、勒戒，經核其認事
    用法，並無不合。抗告意旨以前開情詞指摘原裁定不當，為
    無理由，應予駁回。
七、依刑事訴訟法第412條，裁定如主文。
中　　華　　民　　國　　110 　年　　3 　　月　　12　　日
                  刑事第三庭    審判長法　官  陳連發
                                      法　官  何秀燕
                                      法　官　洪榮家　
以上正本證明與原本無異。
不得再抗告。
　　　　　　　　　　　　　　　　　　　書記官  謝麗首
中　　華　　民　　國　　110 　年　　3 　　月　　12　　日